---
title: "EDA_XP"
author: "defuneste"
date: "12 août 2019"
output: 
  html_document:
    toc: true
    fig_caption: true
---

```{r setup, include=FALSE}
knitr::opts_chunk$set(echo = TRUE)

source("chargement_xp.R")

library(ggplot2)
```

## Présentation du test 

Le test a eu lieu le samedi 29 juin 2019 de 10h30 à 12h00 et regroupait 7 participants. Ils ont localisé 125 arbres (relevés). 

Il y a eu 5 activités de proposés : 

* 1 : "Faites 5 relevés"
* 2 : "Faites 3 relevés de genres différents" 
* 3 : "Vérifiez 3 relevés d'un autre utilisateur (cercle vert clignotant)"
* 4 : "Identifiez 3 relevés d'expert (cercle bleu clignotant)"
* 5 : "Faites un maximum de relevé en un temps limite"

Il était aussi possible de faire un relevé hors activité (6). 


```{r, fig.align = 'center', echo = FALSE, fig.cap="test"}
ggplot(data = xp_bota.shp, aes(x = participant)) +
  geom_bar(aes(fill = code_activ)) + # penser à changer la couleur
  labs(x ="Participants",
       y ="Nombre de relevés",
       title = "Nombre de reĺevés par participants en fonction des activités") +
  scale_fill_discrete(name = "Activités") +
  theme_bw() +
  theme( 
    panel.grid.major.x = element_blank() # ici c'est juste pour supprimer les lignes verticales
  )
```




