---
title: "stats descriptive xp albiziapp"
author: "olivier"
date: "6 février 2020"
output: 
  bookdown::html_document2:
    theme: readable
    toc: TRUE
    toc_float: TRUE
    fig_caption: yes
    code_folding: hide
---
```{r, include=FALSE, message=FALSE}
library(sf)
library(dplyr)
library(ggplot2)

source("chargement_xp_finale.R")
```


# Statistiques générales descriptives

Il y un total de 400 relevés pour 40 participants sur 3 expériences. Le tableau \@ref(tab:presentation) reprend le nombre de participants et nombre de relevés par expérimentation.  "Nb_Plantages" est obtenu par PY en analysant les logs. Cette colonne indique le nombre d'arrets forcés d'Albiziapp (ai je bon/bien compris ?). 

(ref:presentation) Tableau de synthese du nombre de participants et de relevés par expérimentation

```{r, presentation}
presentation.dat <- xp_total.shp %>% 
    st_drop_geometry() %>% 
    group_by(mois) %>% 
    summarize(Nb_participants = n_distinct(username),
              Nb_releves = n())
presentation.dat$Nb_plantages <- c("NA", 63, 766)
knitr::kable(presentation.dat,   caption = "(ref:presentation)")

```
 


La figure \@ref(fig:boxplotreleve) permet de comparer les distributions du nombre de relevés entre les trois expériences. 

```{r boxplotreleve, fig.align='center', fig.cap="Boite à moustaches du nombre de relevés par particpants et expérimentations"}
xp_total.shp %>% 
  st_drop_geometry() %>% 
  group_by(Participant, mois) %>% 
  dplyr::summarize(n = dplyr::n()) %>% 
  ggplot(aes(y = n, color = mois)) +
  geom_boxplot() + 
  # ici je veux ajouter les points par dessus
  labs(y = "nbr de relevés") +
  # il me faut virer l'axes de x et le grid de x
  theme_bw() 
```

