---
title: "Zone_de_test"
author: "Olivier Leroy"
date: "30 novembre 2019"
output: 
  bookdown::html_document2:
        theme: readable
        toc: true
        toc_float: true
        number_sections: true
        fig_caption: yes
        code_folding: hide
---

```{r setup, include=FALSE}
knitr::opts_chunk$set(echo = TRUE)

## chargement des libraries
library(ggplot2)
library(bookdown)
library(sf)
library(ggmap)
library(tmaptools)
library(spatstat)
library(maptools)
library(jsonlite) # pour les json
library(sp) # ancien package spatial toujours présent
library(lubridate) # les dates 
library(forcats) # pour les facteurs
library(dplyr) # manip données
library(leaflet)
library(ggplot2)

source("chargement_xp_finale.R")
```


# Localisation et limite de la zone de test

La zone du test (figure : \@ref(fig:zonetest)) a eu lieu à Saint-Etienne dans le quartier Carnot-Manufacture d'armes. Elle est délimitée au nord par le campus de Manufacture de l'Université Jean Monet, à l'est par le boulevard Thiers, à l'ouest par la ligne de tramway et au sud par le boulevard Jules Janin. Ce sont des axes simples à reconnaître même pour quelqu'un de non familier. L'endroit est entièrement couvert par un wifi et dispose de prises de chargement de portables en accès libre. 

```{r zonetest, figs.align = 'center',  message=FALSE, fig.cap="Carte de présentation de la zone de test"}
load(file = "data/xp_st_e.RData")
xp_st_e +
  geom_sf(data = st_transform(arbre_xp_zone.shp, 4326), inherit.aes = FALSE, pch = 16, alpha = 0.7, aes(col = "forestgreen"), size = 0.5, show.legend = "point") +
  geom_point(aes(x = 4.3860717, y = 45.4496287), size = 4, pch = "M") +
  xlab("") + ylab("") +
  labs(caption = "Fonds OSM, rendu Stamen") +
  scale_color_manual(values = c("forestgreen" = "forestgreen"), name = "", labels = "Arbres préalablement identifiés")
```

<button class="btn btn-primary" data-toggle="collapse" data-target="#BlockName_carnotleaflet"> Affichage de la carte </button>
<div id="BlockName_carnotleaflet" class="collapse">

```{r, carnotleaflet}
carto_se <- leaflet() %>% 
  addTiles() %>%
  addCircleMarkers(data = st_transform(arbre_xp_zone.shp, 4326),         # repasser en wgs84 
                   radius = 2, label = ~species, col = "forestgreen")    # cosmetiques + label avec nom latin
carto_se
```

</div>

# Arbres de la zone de test

Cette zone représente `r round(st_area(zone.shp)/10000, 2)` ha, comprend `r nrow(arbre_xp_zone.shp)` arbres soit `r round(nrow(arbre_xp_zone.shp)/round(st_area(zone.shp)/10000, 2),2)` arbres par hectare. Les arbres peuvent y être présents en alignement, en petits bosquets et dans des parcs. 

Il y a entre 41 et 42 genres d'arbres (en fonction d'où on range les macromeles). Prés de 50% des arbres se retrouvent être soit des *Platanus* (une seule espèce) soit des *Prunus* (6 espèces). 62 espèces se répartissent dans ces genres. 

Les arbres sont en moyennes à 5,53 m les uns des autres, avec une médiane de 5,35 m et pour 90% des arbres cette distance est comprise entre 1,75 et 9,73 m. 
(note olivier, au regard des activités il serait bon de regarder la distance au prochain genre différents, pe aussi quantifier un peu plus l'hétérogeneité)
