---
title: "Zone_de_test"
author: "Olivier Leroy"
date: "30 novembre 2019"
output: 
  bookdown::html_document2:
        theme: readable
        toc: true
        toc_float: true
        number_sections: true
        fig_caption: yes
        code_folding: hide
---

```{r setup, include=FALSE}
knitr::opts_chunk$set(echo = TRUE)

## chargement des libraries
library(ggplot2)
library(bookdown)
library(sf)
library(ggmap)
library(tmaptools)
library(spatstat)
library(maptools)
library(jsonlite) # pour les json
library(sp) # ancien package spatial toujours présent
library(lubridate) # les dates 
library(forcats) # pour les facteurs
library(dplyr) # manip données
library(leaflet)
library(ggplot2)
library(plotly)

source("chargement_xp_finale.R")
```


# Localisation et limite de la zone de test

La zone du test (figure : \@ref(fig:zonetest)) a eu lieu à Saint-Etienne dans le quartier Carnot-Manufacture d'armes. Elle est délimitée au nord par le campus de Manufacture de l'Université Jean Monet, à l'est par le boulevard Thiers, à l'ouest par la ligne de tramway et au sud par le boulevard Jules Janin. Ce sont des axes simples à reconnaître même pour quelqu'un de non familier. L'endroit est entièrement couvert par un wifi et dispose de prises de chargement de portables en accès libre. 

```{r zonetest, figs.align = 'center',  message=FALSE, fig.cap="Carte de présentation de la zone de test"}
load(file = "data/xp_st_e.RData")
xp_st_e +
  geom_sf(data = st_transform(arbre_xp_zone.shp, 4326), inherit.aes = FALSE, pch = 16, alpha = 0.7, aes(col = "forestgreen"), size = 0.5, show.legend = "point") +
  geom_point(aes(x = 4.3860717, y = 45.4496287), size = 4, pch = "M") +
  xlab("") + ylab("") +
  labs(caption = "Fonds OSM, rendu Stamen") +
  scale_color_manual(values = c("forestgreen" = "forestgreen"), name = "", labels = "Arbres préalablement identifiés")
```

<button class="btn btn-primary" data-toggle="collapse" data-target="#BlockName_carnotleaflet"> Affichage de la carte </button>
<div id="BlockName_carnotleaflet" class="collapse">

```{r, carnotleaflet}
carto_se <- leaflet() %>% 
  addTiles() %>%
  addCircleMarkers(data = st_transform(arbre_xp_zone.shp, 4326),         # repasser en wgs84 
                   radius = 2, label = ~species, col = "forestgreen")    # cosmetiques + label avec nom latin
carto_se
```

</div>

# Arbres de la zone de test

Cette zone représente `r round(st_area(zone.shp)/10000, 2)` ha, comprend `r nrow(arbre_xp_zone.shp)` arbres soit `r round(nrow(arbre_xp_zone.shp)/round(st_area(zone.shp)/10000, 2),2)` arbres par hectare. Les arbres peuvent y être présents en alignement, en petits bosquets et dans des parcs. 


## Répartition par genre 

Il y a entre 41 et 42 genres d'arbres (en fonction d'où on range les macromeles). Prés de 50% (cf. figure : \@ref(fig:genrezone)) des arbres se retrouvent être soit des *Platanus* (une seule espèce) soit des *Prunus* (6 espèces).  


```{r genrezone, figs.align = 'center', fig.cap="Répartition des arbres par genre"}

genrezone <- arbre_xp_zone.shp %>%  
    st_set_geometry(value = NULL) %>% # drop la geometrie
    group_by(genus) %>% # group par genus
    tally() %>%  # compte
    left_join (arbre_xp_zone.shp, by =c ("genus" = "genus" )) %>%  # merge le compte obtenu sur chaque arbre, c'est pas sexy mais bon 
        ggplot(aes(x = reorder(genus, n))) + #  fill = as.factor(id))) + # ici on reoder avec n et on met id n factor pour le remplissage
            geom_bar(fill = "#8BBFDD") + 
            labs(x ="Genre",
                ylab ="Nombre d'arbres") +
            coord_flip() + 
            theme(axis.text=element_text(size=8))
ggplotly(genrezone)
```


62 espèces se répartissent dans ces genres.


```{r specieszone, figs.align = 'center', fig.cap="Répartition des arbres par espèce"}

specieszone <- arbre_xp_zone.shp %>%  
    st_set_geometry(value = NULL) %>% # drop la geometrie
    group_by(species) %>% # group par genus
    tally() %>%  # compte
    left_join (arbre_xp_zone.shp, by =c ("species" = "species" )) %>%  # merge le compte obtenu sur chaque arbre, c'est pas sexy mais bon 
        ggplot(aes(x = reorder(species, n))) + #  fill = as.factor(id))) + # ici on reoder avec n et on met id n factor pour le remplissage
            geom_bar(fill = "#8BBFDD") + 
            labs(x ="Espece",
                ylab ="Nombre d'arbres") +
            coord_flip() + 
            theme(axis.text=element_text(size=8))
ggplotly(specieszone)
```



## Répartition spatiale 

```{r}
## ici on passe en sp avec sf
xp_sp <- as(arbre_xp_zone.shp, "Spatial")

## ici on passe en ppp avec maptools
xp_ppp <- as(xp_sp, "ppp") 

## on verifie 

## on plot
# plot(xp_ppp$x, xp_ppp$y)
# ici juste dans un veteur
# nndist vient de spatstat 
# et calcul la distance la plus proche dans un objet ppp
arbre_xp_zone.shp$dist_same_tree <- nndist(xp_ppp)


#  nncross prend X et Y deux jeux de ppp et va chercher le point Y le plus proche de X

# on initailise
arbre_xp_zone.shp$dist_diff_tree <- NA
arbre_xp_zone.shp$closer_diff_tree <- NA
nom_genre <- unique(arbre_xp_zone.shp$genus)

# une boucle sur tout les genres
for (i in 1:length(nom_genre)) {
# X et Y : X le genre souhaité et Y le restes
    arbre_X_filter <-  arbre_xp_zone.shp[arbre_xp_zone.shp$genus == nom_genre[i],]
    arbre_Y_filter <-  arbre_xp_zone.shp[arbre_xp_zone.shp$genus != nom_genre[i],]

# le df resultats de nncross est stocké dans un df temp
    dist_other_tree <- nncross(
              X = as(as(arbre_X_filter, "Spatial"), "ppp"), # il faut convertire en ppp
              Y = as(as(arbre_Y_filter, "Spatial"), "ppp")
                  )
# la colonne which correspond à l'index de Y, on remplace par la ref de l'arbre
    dist_other_tree$which <- arbre_Y_filter$'ref.FR.Saint.Etienne.tree'[dist_other_tree$which]
# attribution a chaque genre des distances en m à l'arbre d'un autre genre le plus proches
    arbre_xp_zone.shp[arbre_xp_zone.shp$genus == nom_genre[i],]$dist_diff_tree <- dist_other_tree$dist
# attribution a chaque genre de la ref de l'arbre le plus proches
    arbre_xp_zone.shp[arbre_xp_zone.shp$genus == nom_genre[i],]$closer_diff_tree <- dist_other_tree$which
}
```


Les arbres sont en moyennes à `r round(mean(arbre_xp_zone.shp$dist_same_tree, na.rm = TRUE),2)` m les uns des autres, avec une médiane de `r round(median(arbre_xp_zone.shp$dist_same_tree, na.rm = TRUE),2)` m et pour 90% des arbres cette distance est comprise entre 1,75 et 9,73 m. Vu les activités, il est aussi intéressant de regarder la distance à l'arbre d'un autre genre.  En moyenne, il faut `r round(mean(arbre_xp_zone.shp$dist_diff_tree, na.rm = TRUE),2)` m pour trouver un arbre d'un genre différent (la medianne est à `r round(median(arbre_xp_zone.shp$dist_diff_tree, na.rm = TRUE),2)`). La figure \@ref(fig:repartitionspatiale) reprend la distribution des valeurs des distances (dist_diff_tree correspond à la distance à l'arbre d'un autre genre et dist_same_tree à l'arbre le plus proche).

```{r repartitionspatiale, figs.align = 'center', fig.cap="Répartition des arbres par genre"}
repartitionspatiale <- arbre_xp_zone.shp %>% 
  tidyr::gather(key = "type_dist", value = "dist_m", dist_same_tree, dist_diff_tree) %>% 
  st_set_geometry(value = NULL) %>%
  ggplot(aes(dist_m, color = type_dist)) + 
  geom_freqpoly(binwidth = 1) + # freqpoly avec un binwidth de 1 m 
  xlab("distance (m)") +
  ylab("Nombres d'arbres") + 
  theme_bw()
ggplotly(repartitionspatiale)
```

